【裁判字號】    89,台上,3626
【裁判日期】    890622
【裁判案由】    違反毒品危害防制條例
【裁判全文】
最高法院刑事判決                              八十九年度台上字第三六二六號
    上  訴  人  林子琦
                冒名林子憲）.
右上訴人因違反毒品危害防制條例案件，不服台灣高等法院中華民國八十九年三月二
十九日第二審更審判決（八十九年度上更(一)字第一二八號，起訴案號：台灣板橋地方
法院檢察署八十八年度偵字第二七二三號），提起上訴，本院判決如左：
    主  文
上訴駁回。
    理  由
按刑事訴訟法第三百七十七條規定，上訴於第三審法院，非以判決違背法令為理由，
不得為之。是提起第三審上訴，應以原判決違背法令為理由，係屬法定要件。如果上
訴理由狀並未依據卷內訴訟資料，具體指摘原判決不適用何種法則或如何適用不當，
或所指摘原判決違法情事，顯與法律規定得為第三審上訴理由之違法情形，不相適合
時，均應認其上訴為違背法律上之程式，予以駁回。本件原判決綜合調查證據之結果
，認上訴人林子琦犯有毒品危害防制條例第四條第五項第一項販賣第一級毒品（海洛
因）未遂罪（為累犯）之事實，因而撤銷第一審之科刑判決，改判論上訴人以上開罪
名，並依刑法第四十七條累犯之規定，就法定罰金刑部分加重其刑，及同法第二十六
條前段未遂犯得按既遂犯之刑減輕之規定，減輕其刑後，量處有期徒刑玖年，併予宣
告褫奪公權伍年；扣案海洛因壹小包（淨重零點零柒公克）沒收銷燬之，已詳認定
犯罪事實之依據及憑以認定之理由，並對上訴人否認犯罪之辯詞，如何不足採信，均
已依據卷內資料予以指駁及說明，從形式上觀察，原判決並無違背法令情形。上訴意
旨謂：上訴人因與證人林保瑞之兄「阿坤」認識，林保瑞電話告知「阿坤」找伊，約
在台北縣三重市○○○路與重新路口見面，上訴人始前往上開地點，並非欲出售海洛
因予林保瑞。至警員在上訴人身上查獲之海洛因一小包，係供上訴人吸食之用，上訴
人確無意圖營利而出售毒品之意思與動機。原判決僅依憑林保瑞前後不一及與上訴人
供述相矛盾之證詞，遽予論處上訴人本件罪刑，顯有未當等語，係就原判決已詳為論
斷與說明之事項，再為事實上之爭執，殊非適法之第三審上訴理由。又證人林保瑞之
證言，如何得採為上訴人犯罪之證據，上訴人所為有利之辯解，如何不足採信，原判
決理由二已詳述其調查審認之結果，經核並無違經驗法則及論理法則，尤無理由矛盾
之違法。次按販賣毒品罪，不以販入之後復行賣出為構成要件，只須以營利為目的，
將毒品販入或賣出，有一於此，其犯罪即屬完成。原判決理由三已說明上訴人出售海
洛因予林保瑞，但林保瑞並無買受之真意，上訴人販賣行為尚止於未遂，原判決論以
販賣第一級毒品未遂罪，適用法則洵無違誤。上訴人既有出售之事實，則其海洛因來
源為何，均不影響上訴人成罪，原審未調查該海洛因之來源，不能指為調查未盡。再
上訴人前犯違反麻醉藥品管理條例等罪，經法院判處有期徒刑四年三月確定，於民國
八十四年七月十三日執行完畢，竟不思悔改，復於八十八年一月二十五日觸犯本件之
罪，為累犯，原判決適用刑法第四十七條累犯之規定，加重其刑，亦無適用法則不當
之違法。此外，上訴人徒憑己意，對原審職權之適法行使及原判決理由已詳為論斷之
事項，任意爭辯，顯與法定上訴第三審之形式要件不符，其上訴違背法律上之程式，
應予駁回。至原判決第五頁第七、八行，及第六頁第四行所載「林保任」，顯係「林
保瑞」之誤，應予更正，附為明。
據上論結，應依刑事訴訟法第三百九十五條前段，判決如主文。
中      華      民      國    八十九    年      六      月    二十二    日
                              最高法院刑事第七庭
                                  審判長法官  謝  家  鶴
                                        法官  洪  文  章
                                        法官  花  滿  堂
                                        法官  陳  世  淙
                                        法官  洪  佳  濱
      右正本證明與原本無異
                                              書  記  官
中      華      民      國    八十九    年      七      月      五      日


司法院資訊處製作；財團法人民間司法改革基金會備份。
